【裁判字號】    99,撤緩,2
【裁判日期】    990112
【裁判案由】    聲請撤銷緩刑
【裁判全文】
臺灣新竹地方法院刑事裁定              99年度撤緩字第2號
聲  請  人    臺灣新竹地方法院檢察署檢察官
受  刑  人    甲○○
上列聲請人因受刑人詐欺案件，聲請撤銷緩刑之宣告（98年度執
聲字第1285號），本院裁定如下：
    主  文
聲請駁回。
    理  由
一、聲請意旨略以：受刑人甲○○因詐欺案件，經本院以98年度
    審竹簡字第362號判決判處有期徒刑5月，緩刑2年，緩刑期
    內付保護管束，並應向指定之公益團體、地方自治團體或社
    區提供80小時之義務勞務，並於98年6月12日確定。嗣由臺
    灣新竹地方法院檢察署以98年執保字第190號及98年執緩字
    第86號執行緩刑期間付保護管束。茲該受刑人經傳喚、拘提
    不到，業已違反保安處分執行法第74條之2第2款之規定，且
    情節重大，爰依刑事訴訟法第476條之規定，聲請撤銷緩刑
    之宣告。
二、按受保護管束人在保護管束期間內，應遵守下列事項：一、
    保持善良品行，不得與素行不良之人往還。二、服從檢察官
    及執行保護管束者之命令。三、不得對被害人，告訴人或告
    發人尋釁。四、對於身體健康、生活情況及工作環境等，每
    月至少向執行保護管束者報告一次。五、非經執行保護管束
    者許可，不得離開受保護管束地；離開在10日以上時，應經
    檢察官核准，保安處分執行法第74條之2定有明文。受保護
    管束人違反上述各款情形之一，情節重大者，檢察官得聲請
    撤銷保護管束或緩刑之宣告，同法第74條之3亦有規定。惟
    所謂違反檢察官及執行保護管束者之命令，情節重大之前提
    當然係受刑人確實已得知檢察官或執行保護管束者之命令或
    處於得知悉之狀態下而不予遵守而言。
三、經查：
(一)、受刑人因詐欺案件經本院以98年度審竹簡字第362號判決判
    處有期徒刑5月，如易科罰金，以新臺幣1,000元折算1日，
    緩刑2年，緩刑期內付保護管束，並應向指定之公益團體、
    地方自治團體或社區提供80小時之義務勞務，並於98年6月1
    2日確定在案，而本院判決時，受刑人戶籍地址、居所地分
    別為「新竹市○區○○里○鄰○○街150巷30號2樓」、「臺
    北市○○區○○路36之22號10樓之2」，原判決亦對上開地
    址為送達，此有上揭判決附卷可稽。
(二)、聲請人先命受刑人於98年10月16日上午9時20分許，至臺灣
    新竹地方法院檢察署觀護人室團體諮商室報到，而以受刑人
    之戶籍地「新竹市○區○○里○鄰○○街150巷30號2樓」及
    居所地「臺北市○○區○○路36之22號10樓之2」為處遇命
    令送達處所，惟郵政機關就上開戶籍地送達時未獲會晤受刑
    人，亦無受領文書之同居人或受僱人，因此將該處遇命令寄
    存送達於西門派出所，另對上開居所地送達則因受刑人遷移
    不明遭退回。聲請人又命受刑人於同年12月10日上午9時20
    分許報到，同時以上開2址及另址「臺北市○○區○○街107
    號」為處遇命令送達處所，郵政機關就上開戶籍地及「臺北
    市○○區○○街107號」居所地送達後，分別將處遇命令寄
    存送達於西門派出所及長安派出所，另對「臺北市○○區○
    ○路36之22號10樓之2」居所地送達則因受刑人遷移不明遭
    退回。而聲請人於98年11月26日發函命警方至上開戶籍地拘
    提受刑人時，依警方出具之拘提報告書記載：「警員簡心驊
    執行鈞署98執保字第190號詐欺拘票一案，於98年12月6日11
    時30分許親往新竹市○區○○街150巷30號2樓拘提『甲○○
    』到案，查訪住戶『郭朕余』稱未住『甲○○』其人，表示
    為其前妻現已離婚，於一年多前搬離該址，現不知去向，查
    詢戶役政資訊『甲○○』戶籍於98年1月06日遷入新竹縣竹
    東鎮○鄉里○○鄰○○路○段421號，遂無法拘提到案。」及
    聲請人其後調取之受刑人戶籍資料，顯示受刑人戶籍地址業
    已變更等情，分別有臺灣新竹地方法院檢察署辦案進行單、
    臺灣新竹地方法院檢察署檢察官執行社區處遇命令、送達證
    書、98年執保字第190號拘票暨拘提報告書、新竹市北區戶
    政事務所98年12月24日竹市北戶字第0980006286號函暨所附
    「甲○○」全戶戶籍資料等件附於臺灣新竹地方法院檢察署
    98年度執護勞字第52號觀護卷宗內可資為憑。嗣聲請人另傳
    喚受刑人應於99年1月22日上午9時20分許報到，然該次傳喚
    以「新竹市○區○○里○鄰○○街150巷30號2樓」、「臺北
    市○○區○○路36之22號10樓之2」、  「臺北市○○區○
    ○街107號」為送達處所，未就受刑人之戶籍地址「新竹縣
    竹東鎮○鄉里○○鄰○○路○段421號」為送達，而該次送達
    中「新竹市○區○○里○鄰○○街150巷30號2樓」、「臺北
    市○○區○○街107號」部分均為寄存送達；「臺北市○○
    區○○路36之22號10樓之2」部分則遭退回，有送達回證3份
    附卷可參，是上開處遇命令顯均未對受刑人之戶籍地送達，
    聲請人所為送達程序已難認合法，而上開各次寄存送達部分
    ，受刑人均未前往領取，有本院電話紀錄表2份在卷可佐，
    受刑人是否已確實得知檢察官之命令，而故意不依該命令到
    場，尚屬可疑？自難逕認受刑人確實有違反保安處分執行法
    第74條之2第2款規定之情事，依上開說明，聲請人聲請撤銷
    本院98年度審竹簡字第362號判決關於緩刑之宣告，難以准
    許，爰裁定如主文。
四、爰依刑事訴訟法第220條規定，裁定如主文。
中    華    民    國    99    年    1     月    12    日
                  刑事第三庭  法  官 林昌義
以上正本證明與原本無異。
如不服本裁定，應於裁定送達後5日內向本院提出抗告狀。
中    華    民    國    99    年    1     月    12    日
                              書記官 黃伊婕

司法院資訊處製作；財團法人民間司法改革基金會備份。
